【裁判字號】    92,交抗,1019
【裁判日期】    921031
【裁判案由】    違反道路交通管理處罰條例
【裁判全文】
臺灣高等法院交通事件裁定                      九十二年度交抗字第一０一九號
    抗告人即
    受處分人  甲○○
右抗告人因違反道路交通管理處罰條例案件，不服臺灣板橋地方法院中華民國九十二
年九月三十日裁定（九十二年度交聲字第一五三二號），提起抗告，本院裁定如左：
    主  文
原裁定撤銷，發回臺灣板橋地方法院。
    理  由
一、抗告意旨略以：伊被拖吊至保管場，若不去繳款如何領車？且伊並未結案，伊於
    五月二十二日繳清罰款後，當日即至樹林監理所提出申訴云云。
二、經查，抗告人即受處分甲○○於民國（下同）九十二年五月二十二日上午八時零
    分許，在臺北縣土城市○○路四十九巷處，駕駛車牌號碼ＧＱ－六七○三號自用
    小客車，違反道路交通管理處罰條例第五十六條第一項第一款規定「在禁止臨時
    停車處所停車」，經臺北縣政府警察局土城分局土城分駐所執勤員警查獲，遂以
    通知單逕行舉發；嗣受處分人收受上開舉發違反道路交通管理事件通知單後，未
    經裁決即於九十二年五月二十二日自動繳清罰鍰結案之事實，有違規查詢報表及
    交通部公路總局臺北區監理所（以下簡稱：臺北區監理所）北監自裁字裁四○－
    Ｃ00000000號裁決書各乙份卷可證（見原審卷第六頁、第七頁）。
三、原法院裁定以：本件異議人即受處分人收受上開舉發違反道路交通管理事件通知
    單，未經裁決即於九十二年五月二十二日自動繳清罰鍰結案之事實，有違規查詢
    報表及臺北區監理所北監自裁字裁四○－Ｃ00000000號裁決書各乙份卷
    可證。乃受處分人竟遲至九十二年九月十日始向臺北區監理所提出異議，已逾繳
    納罰鍰結案後逾二十日不得再提出異議之異議期間云云；駁回抗告人之聲明異議
    ，固非無見。
四、惟查；據原裁決機關所附送之本案證物「臺北縣政府警察局土城分局書函」所示
    ，文內已明確記載「依據交通部公路總局臺北區監理所九十二年五月二十九日0
    0－－000－0－0000七號函轉台端（按即抗告人）九十二年五月二十二
    日申述書辦理」等語（見原審卷第十一頁）。則抗告意旨所指：伊並未結案，伊
    於五月二十二日繳清罰款後，當日即至樹林監理所提出申訴乙節；應非出自虛構
    。從而，受處分人是否遲至九十二年九月十日始向臺北區監理所提出異議？其異
    議是否已逾繳納罰鍰結案後逾二十日不得再提出異議之異議期間，而不合法？自
    非無再予詳查之餘地。抗告人之抗告意旨執以指摘原裁定不當，為有理由；應由
    本院將原裁定撤銷，發回原臺灣板橋地方法院以更為適法之處置。
五、據上論結，應依道路交通案件處理辦法第二十六條，刑事訴訟法第四百十三條前
    段，裁定如主文。
中      華      民      國    九十二    年      十      月    三十一    日
                              臺灣高等法院交通法庭
                                  審判長法  官  劉  景  星
                                        法  官  陳  志  洋
                                        法  官  陳  博  志
右正本證明與原本無異。
不得再抗告。
                                        書記官  陳  嘉  文
中      華      民      國    九十二    年     十一     月      四      日


司法院資訊處製作；財團法人民間司法改革基金會備份。
